【裁判字號】    90,訴,1483
【裁判日期】    900731
【裁判案由】    毒品危害防制條例
【裁判全文】
臺灣高雄地方法院刑事判決                          九十年度訴字第一四八三號
    公  訴  人  臺灣高雄地方法院檢察署檢察官
    被      告  甲○○
右列被告因毒品危害防制條例案件，經檢察官提起公訴（九十年度毒偵字第二七六三
號），本院判決如左：
    主  文
甲○○連續施用第一級毒品，累犯，處有期徒刑壹年。扣案之第壹級毒品海洛因壹包
（淨重零點零肆公克、包裝重零點貳伍公克）及含有海洛因殘渣之夾鏈袋柒個均沒收
銷燬。又連續施用第二級毒品，累犯，處有期徒刑捌月，扣案之含有安非他命殘渣之
燈泡吸食器壹個沒收銷燬之。應執行有期徒刑壹年柒月，扣案之第壹級毒品海洛因壹
包（淨重零點零肆公克、包裝重零點貳伍公克）、含有海洛因殘渣夾鏈袋柒個及含有
安非他命殘渣之燈泡吸食器壹個均沒收銷燬之。
    事  實
一、甲○○前因違反麻醉藥品管理條例及違反肅清煙毒條例案件，於民國八十四年五
    月四日及同月十八日，經本院分別以八十四年易字第一七三七號、八十四年訴字
    第五一三號各判處有徒刑三月，如易科罰金以銀元三百元折算一日，及有期徒刑
    三年一月確定，並均於八十七年八月二十三日執行完畢。嗣因施用第一級毒品海
    洛因及第二級毒品安非他命，經觀察、勒戒後因任有繼續施用毒品之傾向，經本
    院裁定送戒治處所施以強制戒治，然於停止戒治付保護管束後，又因施用毒品而
    違反保護管束之行為情節重大，經撤銷停止戒治而再入戒治處所強制戒治，而於
    八十九年五月十五日戒治期滿，由台灣高雄地方法院檢察署檢察官於八十九年十
    月十三日，以八十九年度戒毒偵字第一０三０號不起訴處分確定。被告竟不知悔
    悟徹底戒絕毒癮，又於五年內，基於概括之犯意，九十年五月間起，至九十年六
    月九日止，均連續在高雄縣梓官鄉○○村○○○路二十巷十一號之住處內，將第
    一級毒品海洛因羼水放入針筒內，以注射靜脈方式施用。並基於施用第二級毒品
    安非他命之概括犯意，於九十年五月開始施用，至同月十五日止，在前開處所，
    以將安非他命置於燈泡內燃煙後吸用煙霧之方式，施用第二級毒品安非他命。嗣
    於九十年六月十一日十二時許，由高雄市政府警察局楠梓分局警備隊執行搜索，
    當場扣得海洛因一包（淨重零點零四公克、包裝重零點二五公克），及留有毒品
    海洛因殘渣之夾鏈袋七個和留有毒品安非他命之燈泡一個，而悉前情。
二、案經高雄市政府警察局楠梓分局報告臺灣高雄地方法院檢察署檢察官偵查起訴。
    理  由
一、訊據被告甲○○固坦承於一個月前開始施用第一級毒品，並施用至遭警方逮捕前
    二天均陸續施用第一級毒品，惟矢口否認有何施用第二級毒品之犯行，辯稱：伊
    僅有施用毒品海洛因，並未施用毒品安非他命，而警方所查扣之留有安非他命殘
    渣之燈泡是不知姓名、年籍綽號「豬仔」之朋友在伊家中施用安非他命後所留下
    的云云，經查：
  （一）右揭被告施用第一級毒品海洛因之情，除據被告自白外，且被告於逮捕後，
        經採取尿液後送經送檢驗結果，發現有嗎啡陽性反應，有高雄市立凱旋醫院
        於九十年六月二十九日以高市凱醫檢字第００１５５號煙毒尿液檢驗成績書
        一份在卷可稽，且扣得之白粉一包確係第一級毒品海洛因（淨重零點零四公
        克、包裝重零點二五公克），有法務部調查局八十九年九月三十日（九十）
        陸（一）字第九０一七五０五五號鑑定通知書一份在卷可憑。而查扣之塑膠
        夾鏈袋七個，除據被告自承該夾鏈帶係其購買海洛因施用後所剩餘之夾鏈袋
        ，其內含有第一級毒品海洛因陽性反應，有高雄醫學大學附設中和紀念醫院
        於九十年七月十七日以９００７—５３號之檢驗報告一紙附卷可稽，是被告
        此部分有關施用第一級毒品之犯行之自白與事實相符。
  （二）據被告於警、偵訊中分別陳稱：「（問：警方查獲右述之東西（海洛因一包
        、殘留海洛因殘渣袋七個及供安非他命用之燈泡一個）何人所有？作何用途
        ？）是我所有，供自己施用」等語（見警卷第一頁背面詢問筆錄），「（問
        ：有無吸食安非他命？）有，九十（年）五月十五日吸過一次，就沒有再吸
        過，（問：警訊筆錄是否實在？）實在，（問：查獲燈泡作何用？）之前吸
        食安非他命所用」等語（見偵查卷第十五頁背面至第十六頁訊問筆錄），且
        在被告家中被告之房間內查獲之施用器具燈泡一個送請鑑驗後，確含有甲基
        安非他命陽性反應，有高雄醫學大學附設中和紀念醫院於九十年七月十七日
        ，以編號９００７—５４號檢驗報告單一紙附卷可佐。是被告事後於本院調
        查中空言辯稱未施用第二級毒品安非他命，而稱係姓名、年籍不詳綽號「豬
        仔」之友人所施用而留下云云，惟依常情，施用毒品者，為避免遭警查獲或
        遭人檢舉，除選擇隱密地點施用外，身旁友人亦為己所熟識、信任之人，而
        被告竟不知該一同施用毒品之友人真實之姓名、年籍、住居所或聯絡電話等
        ，顯與常理不符，是其所辯顯係事後卸責之詞，並不足採信。
  （三）復查，被告前因施用第一級毒品海洛因及第二級毒品安非他命，經本院以八
        十七年度毒聲字第三三０三號裁定另入戒治處所施以強制戒治、屆滿三月評
        定合格復以八十八年毒聲字第二一三五號裁定停止戒治，並付保護管束，但
        因被告於保護管束期間，因再施用毒品，至有違反保護管束之行為情節重大
        ，而以八十八年度毒聲字第六二七七號裁定撤銷停止戒治，並令入戒治處所
        繼續執行戒治，至八十九年五月十五日戒治期滿，並由台灣高雄地方法院檢
        察署於八十九年十月十三日以八十九年度戒毒偵字第一０三０號為不起訴處
        分確定，此有台灣高雄地方法院檢察署檢察官不起訴處分書一分及台灣高等
        法院被告全國前案紀錄表一分附卷可按，堪認被告於經不起訴處分後五年內
        二犯施用毒品罪，本件事證明確，被告犯行堪以認定。
二、核被告甲○○所為，係犯毒品危害防制條例第十條第一項、第二項之施用第一級
    毒品海洛因罪及施用第二級毒品安非他命罪。被告所犯前開二罪犯意各別，施用
    種類及行為互異，應予分論併罰。其先後多次施用海洛因及安非他命之犯行，均
    時間緊接，犯罪構成要件相同，顯均係基於概括之犯意反覆為之，為連續犯，應
    依刑法第五十六條規定以一罪論，並均加重其刑。被告持有第一級毒品海洛因、
    第二級毒品安非他命之行為為施用之行為所吸收，均不另論罪。又被告前於八十
    四年間因違反麻醉藥品管理條例及肅清煙毒條例案件，經本院分別於八十四年五
    月四日及八十四年五月十八日，各以八十四年易字第一七三七號、八十四年訴字
    第五一三號分別判處有期徒刑三月，如易科以參百元折算壹日及有期徒刑三年一
    月確定，並均於八十七年八月二十三日執行完畢，有臺灣高等法院被告全國前案
    紀錄表一分附卷可憑。是被告於受有期徒刑執行完畢後，五年以內再犯有期徒刑
    以上之本罪，為累犯，應依法遞加重其刑。爰審酌被告前因施用毒品經觀察勒戒
    、強制戒治後猶仍未徹底戒絕毒癮，竟一再施用毒品，意志力薄弱，顯有成癮性
    及依賴性，施用毒品危害國民身體健康甚鉅，其犯罪之動機、犯罪所生之危害及
    犯罪後在庭態度尚佳等一切情狀，分別量處如主文第一項所示之刑示懲，並定其
    應執行刑。
三、扣案之第一級毒品海洛因一包（淨重零點零四公克、包裝重零點二五公克），殘
    留有第一級毒品海洛因之塑膠夾鏈帶七個及殘留有安非他命之燈泡吸食器一個均
    應依毒品危害防制條第十八條第一項前段規定沒收銷燬之。
據上論結，應依刑事訴訟法第二百九十九條第一項前段，毒品危害防制條例第十條第
一項、第二項、第十八條第一項前段，刑法第十一條前段、第五十六條、第四十七條
、第五十一條第五款，判決如主文。
中      華      民      國      九十      年      七    月    三十一    日
                                臺灣高雄地方法院刑事第四庭
                                    法  官  程  克  琳
右正本證明與原本無異。
如不服本判決，應於判決送達後十日內，向本院提出上訴狀。
                                    書記官  梁  瑜  玲
中      華      民      國      九十      年      八      月      二    日
【附錄本案論罪科刑法條】
毒品危害防制條例第十條第一項：
施用一級毒品者，處六月以上五年以下有期徒刑。
施用第二級毒品者，處三年以下有期徒刑。


司法院資訊處製作；財團法人民間司法改革基金會備份。
